【裁判字號】    89,上訴,550
【裁判日期】    890712
【裁判案由】    偽證
【裁判全文】
臺灣高等法院高雄分院刑事判決          八十九年度上訴字第五五號
    上  訴  人
    即  被  告  甲○○
    選任辯護人  楊四海
右上訴人因偽證案件，不服臺灣屏東地方法院八十八年度訴字第七四二號中華民國八
十九年一月七日第一審判決（起訴案號：臺灣屏東地方法院檢察署八十八年度偵字第
七五０九號），提起上訴，本院判決如左：
      主      文
原判決撤銷。
甲○○證人於執行審判職務之公署審判時，於案情有重要關係之事項，供前具結，而
為虛偽陳述，累犯，處有期徒刑陸月。
      事      實
一、甲○○前犯麻醉藥品管理條例罪，經臺灣屏東地方法院判處有期徒刑一年，於民
    國（下同）八十三年十一月六日執行完畢，猶不知悔改，乙知確曾於八十六年間
    ，向林朝勇（已據判決有罪）購買安非他命多次，並於同年四月二十六日與林朝
    勇同時被逮捕後，在屏東縣警察局屏東分局調查中指認林朝勇販賣安非他命予伊
    乙確。竟於八十八年六月二十二日下午二時三十分，在臺灣屏東地方法院審理之
    該販毒案（八十七年訴字三三五號）中為證人時，對該案之案情有重要關係事項
    供前具結，而虛偽證稱：《（有無在警訊中說是向林朝勇買的？）我是說向另一
    『勇仔』的人買的，不是當庭的林朝勇（買的）。『勇仔』這人長的矮矮的，身
    高約158致160公分，臉上有一顆痣。都是他打電話給我的，我沒有辦法與他聯絡
    。》《（為何警訊中說是向『勇仔』買的，並當場指認在製作筆錄的林朝勇就是
    『勇仔』？）因當時我另有麻藥案均未到庭，以為通緝中，所以很害怕，警察叫
    我怎麼做，我就怎麼做，筆錄我也沒有看，就簽名了》等語，意圖為林朝勇脫罪
    。惟該案被告林朝勇仍於事後坦承販賣安非他命予甲○○。並經臺灣屏東地方法
    院以八十七年度訴字第三三五號判決認定林朝勇確有販賣安非他命約二十餘次予
    甲○○。甲○○嗣於其所虛偽陳述之上開案件裁判確定前（八十九年一月十四木
    林朝勇撤回上訴而確定）之八十八年十一月二十九日上午十一時許，其被訴偽證
    案件（即本案）偵查中自白偽證犯行不諱。
二、案經臺灣屏東地方法院於前案審理終結後，函請臺灣屏東地方法院檢察署檢察官
    偵查起訴。
      理      由
一、右開犯罪事實，業據上訴人即被告甲○○於偵審中自白不諱，並自承係受林朝勇
    之親人之請託等語，經查於原審法院前揭八十七年訴字三三五號案件中被告已於
    警訊中證述向林朝勇購買毒品屬實，復於原審法院審理中，供前具結，虛偽證稱
    如事實欄所載等語，有各該警偵訊，審理筆錄及具結文影本附卷可資佐證，另參
    林朝勇於前揭八十七年訴字三三五號案件中於審理中自承販賣安非他命予甲○○
    之情節，足認被告有為此虛偽陳述之故意，又查林朝勇所涉犯上開販賣案件中，
    林朝勇是否販賣安非他命予甲○○，應足以影響裁判之結果，自屬該案件中於案
    情有重要關係之事項，綜上所述，事證已乙，被告犯行已堪認定。
二、核被告所為，係犯刑法第一百六十八條之偽證罪，又被告甲○○曾因違反麻醉藥
    品管理條例罪之罪，經法院判處有期徒刑一年，於民國（下同）八十三年十一月
    六日執行完畢，有台灣屏東地方法院檢察署刑案資料查註紀錄表乙紙在卷可按五
    年之內再犯有期徒刑以上刑之本罪，為累犯，應依法加重其刑。又被告於八十八
    年十一月二十九日本案偵查中自白犯罪，係於所虛偽陳述之案件確定前（林朝勇
    於八十九年一月十四日就非法販賣化學合成麻醉藥品部分撤回上訴而確定，此有
    臺灣高等法院被告全國前案記錄表一份附卷可稽，至林朝勇被訴販賣毒品部分尚
    未確定），應依刑法第一百七十二條規定減輕其刑。
三、原審據以論罪科刑，固非無見。惟被告於本案偵查中，就其所虛偽陳述之林朝勇
    非法販賣化學合成麻醉藥品之案件裁判確定前自白犯罪之事實，因關係被告甲○
    ○應否減輕其刑之問題，自應於事實欄中記載，資為減輕其刑之依據，原判決就
    此部分之自白犯罪，漏未於事實欄中記載，自有未洽。被告甲○○上訴意旨，以
    原審量刑過重，指摘原判決不當，雖無理由，但原判決既有上開可議之處，自仍
    應由本院將原判決撤銷改判。爰審酌被告係因受林朝勇親人之請託，一時失慮，
    致罹刑章，犯罪後已坦承犯行，態度良好，以及其為他人偽證而妨害司法制度，
    浪費司法資源，致生司法機關為錯誤判斷之危險、犯罪動機、目的係為使他人脫
    免罪責、素行非佳等一切情狀，量處如主文所示之刑。
據上論結，應依刑事訴訟法第三百六十九條第一項前段、第三百六十四條、第二百九
十九條第一項前段、刑法第一百六十八條、第一百七十二條、第四十七條，判決如主
文。
本案經檢察官邱榮藏到庭執行職務。
中    華    民    國     八十九     年       七       月     十二   日
                              臺灣高等法院高雄分院刑事第九庭
                                  審判長法官  張乙松
                                        法官  江泰章
                                        法官  任森銓
右正本證乙與原本無異。
如不服本判決，應於判決送達後十日內向本院提出上訴狀，其未述理由者並應於提
出上訴狀後十日內向本院補提理由書（應附繕本)。
                                      書記官  張文斌
中    華    民    國     八十九     年       七       月     十四   日
附錄：本判決論罪科刑法條：
刑法第一百六十八條
於執行審判職務之公署審判時或於檢察官偵查時，證人、鑑定人、通譯於案情有重要
關係之事項，供前或供後具結，而為虛偽陳述者，處七年以下有期徒刑。
                                                                   Ｊ


司法院資訊處製作；財團法人民間司法改革基金會備份。
